最高法院民事裁定　　　　　　　　　　　　　　　　八十七年度台抗字第六二八號
　　再抗告人　林茂雄
右再抗告人因與相對人張輝熊間強制執行聲明異議事件，對於中華民國八十七年九月
十七日臺灣高等法院裁定（八十七年度抗字第一七七八號），提起再抗告，本院裁定
如左：
    主  文
原裁定廢棄。
相對人張輝熊之聲明異議駁回。
再抗告、抗告及聲請程序費用均由相對人張輝熊負擔。
    理  由
按合夥人之債權人雖不得直接對合夥財產請求強制執行，然得就該合夥人之股分，聲
請扣押，惟應於兩個月前通知合夥人全體，此項通知，有為該合夥人聲明退夥之效力
。此觀民法第六百八十五條第一項、第二項之規定自明。故債權人可就該合夥人因退
夥所得行使之出資返還請求權及利益分配請求權聲請法院強制執行。查本件再抗告人
執其對債務人謝仁楷之執行名義，聲請臺灣基隆地方法院（下稱基隆地院）就謝仁楷
與再抗告人、相對人及第三人謝松男、楊昭臣等五人之合夥事業之出資返還請求權及
利益分配請求權為強制執行（見基隆地院八十六年執字第五三七號民事執行卷宗第五
十四頁）。基隆地院於再抗告人通知全體合夥人二個月後之八十七年五月十八日，向
債務人、相對人及第三人謝松男、楊昭臣發執行命令，禁止債務人謝仁楷就其對合夥
之出資返還請求權及利益分配請求權於新台幣（下同）一千三百六十萬元之本息及執
行費用範圍內，為移轉或其他處分行為；相對人及第三人謝松男、楊昭臣亦不得就債
務人上開出資為返還及變更章程之行為。是基隆地院係就債務人對前開合夥之出資返
還請求權及利益分配請求權於執行名義之範圍內為執行，非對相對人之個人財產為執
行。相對人對該執行命令聲明異議，亦係以債務人對相對人個人無何出資關係存在，
不容再抗告人以之為執行標的云云。並非不承認債務人對合夥之債權存在，或於數額
有爭執，故基隆地院裁定予以駁回，於法核無不合。而原法院以：相對人對該執行命
令聲明異議，係基於受強制執行命令之第三人不承認債務人對第三人有債權存在，執
行法院對此項第三人之聲明，不得為准駁之裁定云云，因而將基隆地院駁回相對人聲
明異議之裁定予以廢棄，不無誤會。爰由本院廢棄原裁定，自行裁定駁回相對人所為
之聲明異議，以資糾正。再抗告意旨，指摘原裁定不當，求予廢棄，非無理由。
據上論結，本件再抗告為有理由，依強制執行法第三十條之一，民事訴訟法第四百九
十二條第二項、第九十五條、第七十八條，裁定如主文。
中      華      民      國    八十七    年     十一     月    二十七    日
                              最高法院民事第一庭
                                  審判長法官  李  錦  豐
                                        法官  楊  鼎  章
                                        法官  李  慧  兒
                                        法官  陳  國  禎
                                        法官  陳  重  瑜
　　　右正本證明與原本無異
                                              書  記  官
中      華      民      國    八十七    年     十二     月     十七     日
